【裁判字號】    94,簡上,251
【裁判日期】    950126
【裁判案由】    傷害
【裁判全文】
臺灣嘉義地方法院刑事判決             94年度簡上字第251號
上  訴  人
即  被  告  丙○○○
上列上訴人即被告因傷害案件，不服本院嘉義簡易庭94年度嘉簡
字第1248號中華民國94年10月31日第一審判決（聲請簡易判決處
刑書案號：臺灣嘉義地方法院檢察署94年度偵字第5389號），提
起上訴，本院管轄之第二審合議庭判決如下：
    主  文
上訴駁回。
    事  實
一、丙○○○於民國九十四年八月二十六日上午八時許，在嘉義
    縣梅山鄉永興村七鄰九芎坑五十四號前道路，因細故與其鄰
    居乙○○發生爭吵，口角拉扯之間，丙○○○竟出於傷害人
    之犯意，推倒乙○○，致乙○○往後跌坐，受有下背痛之傷
    害，嗣經乙○○報警究辦，而悉上情。
二、案經乙○○訴由嘉義縣警察局竹崎分局報告臺灣嘉義地方法
    院檢察署檢察官偵查後聲請簡易判決處刑。
    理  由
一、被告以外之人於偵查中向檢察官所為之陳述，除顯有不可信
    之情況者外，得為證據，刑事訴訟法一百五十九條之一第二
    項，定有明文，經查本件證人甲○○○、告訴人乙○○於偵
    查中向檢察官所為之證述，並無顯不可信之情況，依上述法
    條傳聞證據例外之規定，證人甲○○○、告訴人乙○○前開
    證述，有證據能力，合先敘明。
二、本件上訴人即被告蘇含笑固坦承有於上揭時地與告訴人乙○○爭吵及告訴人確有跌倒之事實，惟矢口否認涉有何傷害犯
    行，辯稱係因該地高低不平且佈滿細石，告訴人自己跌倒的
    或於雙方拉扯垃圾籠中，因該地高低不平且佈滿細石，告訴
    人重心不穩自行跌倒（見上訴人刑事上訴理由狀）云云。惟
    查，上揭犯罪事實，業據告訴人乙○○指述綦詳，並經在場
    證人甲○○○於偵查中證稱在現場時，看見告訴人與被告在
    推推拉拉與相互叫罵，他們二人沒有互打，係告訴人和被告
    互相拉扯後，告訴人被推倒，告訴人往下跌坐，事後，告訴
    人就自行去驗傷等語屬實，參之前往現場處理之警員即證人
    許永模亦證稱，到現場時告訴人確有告知被被告打傷並有酸
    痛情形，有偵查筆錄在卷可稽；而告訴人乙○○確受有上述
    之傷，復有診斷證明書、財團法人佛教慈濟綜合醫院大林分
    院函覆病情說明書及病歷影本等附卷足憑。證人甲○○○於
    本院證稱被告雖與告訴人拉扯垃圾桶，過後自行跌倒，與偵
    查中所證不符，參之證人甲○○○於偵查中證稱，因被告、
    告訴人二人均在場，彼此均係鄰居，很為難，因而不敢講實
    話之情以觀（見偵查卷九十四年十月十七日筆錄），本院審
    理時交互詰問，被告在場，證人所為之證述因上述因素而故
    為迴護被告之詞，應以偵查中被告與告訴人均未在場，證人
    能無其他人情等因素困擾下自由陳述所為之上述證述為可採
    ，被告所辯係告訴人自行跌倒或於雙方拉扯垃圾籠中，因該
    地高低不平且佈滿細石，告訴人重心不穩自行跌倒，均顯係
    卸責之詞，不足採信，事證明確，其犯行應堪認定。
三、核上訴人即被告所為，係犯刑法第二百七十七條第一項之普
    通傷害罪，原審以上訴人罪證明確，依刑事訴訟法第四百四
    十九條第一項前段、第四百五十四條第二項規定，並適用刑
    法第二百七十七條第一項、第四十一條第一項前段，罰金罰
    鍰提高標準條例第一條前段、第二條之規定，予以論罪科刑
    ，判處被告拘役肆拾日，並諭知易科罰金折算標準，其認事
    用法並無不當，量刑亦屬妥適。上訴人上訴意旨否認犯罪，
    指摘原判決不當，核無理由，應予駁回。
據上論斷，應依刑事訴訟法第四百五十五條之一第一項、第三項
、第三百六十八條判決如主文。
本案經檢察官李志明到庭執行職務。
中    華    民    國  九十五  年  一    月  二十六    日
                  刑事第三庭    審判長法  官  沈福財
                                      法  官  卓春慧
                                      法  官  陳仁智
上列正本證明與原本無異。
本件不得上訴。
中    華    民    國  九十五  年  一    月  二十六    日
                                      書記官  賴琪玲
附錄本判決論罪之法條：
刑法第277條第1項傷害人之身體或健康者，處三年以下有期徒刑
、拘役或一千元以下罰金。


司法院資訊處製作；財團法人民間司法改革基金會備份。
